臺灣南投地方法院刑事判決　
111年度交易字第115號
公  訴  人  臺灣南投地方檢察署檢察官 
被      告  陳威宇


上列被告因公共危險案件，經檢察官提起公訴（111年度偵字第4
113號、第4168號），被告於本院準備程序中就被訴事實為有罪
之陳述，經告以簡式審判程序之旨，並聽取當事人之意見後，本
院裁定依簡式審判程序，判決如下：
    主  文
陳威宇犯駕駛動力交通工具而吐氣所含酒精濃度達每公升零點二
五毫克以上之罪，處有期徒刑參月，如易科罰金，以新臺幣壹仟
元折算壹日。又犯駕駛動力交通工具而吐氣所含酒精濃度達每公
升零點二五毫克以上之罪，處有期徒刑肆月，如易科罰金，以新
臺幣壹仟元折算壹日。應執行有期徒刑陸月，如易科罰金，以新
臺幣壹仟元折算壹日。
    事  實
一、陳威宇明知飲酒後將導致注意能力減低、反應能力變慢，在
    此時如駕車行駛於道路上，隨時有致他人於死、傷之危險，
    且吐氣酒精濃度達每公升0.25毫克以上者，不得駕駛動力交
    通工具，竟分別為下列行為：
  ㈠於民國111年5月16日21時30分許，在南投縣○○鄉○○村○○路0段
    000巷00號住處內飲用啤酒後，仍於同日23時許，駕駛車牌
    號碼000-0000號自用小貨車行駛於道路。嗣於同日23時58分
    許，行經南投縣○○鄉○○路00號前，不慎從後方追撞林俊成（
    未受傷）所駕駛之車牌號碼000-0000號自用小貨車，經警據
    報前往處理，並於翌(17)日0時43分許，在竹山秀傳醫療社
    團法人竹山秀傳醫院（下稱竹山秀傳醫院），對陳威宇施以
    吐氣酒精濃度測試，測得吐氣所含酒精濃度達每公升0.53毫
    克。
  ㈡於同年5月21日9時許，在上開住處內飲用啤酒後，仍於同日1
    2時許，騎乘車牌號碼000-0000號普通重型機車行駛於道路
    。於同日13時8分許，行經南投縣○○鄉○○路0段000號前，不
    慎擦撞謝雨恬停放在該處之車牌號碼000-0000號自用小客車
    ，陳威宇因而人車倒地受傷，經警據報前往處理，並於同日
    14時43分許，在竹山秀傳醫院內，對陳威宇施以吐氣酒精濃
    度測試，測得吐氣所含酒精濃度達每公升0.54毫克。
二、案經南投縣政府警察局南投分局報告臺灣南投地方檢察署檢
    察官偵查起訴。    
    理  由
壹、程序部分：
　　本案因適用簡式審判程序，相關證據取捨，不受傳聞法則的
    限制。
貳、實體方面：
一、上揭事實，業據被告陳威宇於警詢、偵查及本院審理時坦承
    不諱，並有111年5月17日酒精測定紀錄表、呼氣酒精測試器
    檢定合格證書、道路交通事故現場圖、道路交通事故調查報
    告表㈠、㈡、自首情形紀錄表、竹山秀傳醫院診斷證明書、車
    輛詳細資料報表2紙、公路監理電子閘門系統資料、違反道
    路交通管理事件通知單影本、道路交通事故照片15張、監視
    器錄影擷取畫面4張、111年5月21日酒精測定紀錄表、呼氣
    酒精測試器檢定合格證書、道路交通事故現場圖、道路交通
    事故調查報告表㈠、㈡、自首情形紀錄表、竹山秀傳醫院診斷
    證明書、駕籍詳細資料報表、車輛詳細資料、違反道路交通
    管理事件通知單影本、道路交通事故照片14張、監視器錄影
    擷取畫面4張(警一卷第10至31頁；警二卷第9至29、33至36
    頁)可證，足認被告自白與事實相符，堪可採信。本案事證
    明確，被告犯行均堪以認定，應依法論科。
二、論罪科刑：
  ㈠核被告事實欄一㈠、㈡所為，均係犯刑法第185條之3第1項第1
    款之駕駛動力交通工具而吐氣所含酒精濃度達每公升0.25毫
    克以上之罪。被告所犯上開2罪，犯意各別，行為互殊，應
    分論併罰。
　㈡被告前因偽證案件，經本院106年審訴字第91號判決判決有期
    徒刑2月確定，於民國106年12月26日易服社會勞動履行完成
    而執行完畢，有臺灣高等法院被告前案紀錄表在卷可證，其
    受有期徒刑執行完畢，5年以內故意再犯本件有期徒刑以上
    之罪，固為累犯，惟本院審酌被告經判處徒刑之前案所犯偽
    證罪與本案所犯之罪，罪質不同，犯罪情節、動機、目的、
    手段均有異，尚難認其本件犯行有惡性重大或對刑罰反應力
    薄弱之情形，依司法院釋字第775 號解釋意旨裁量不依累犯
    規定加重其刑。
  ㈢本院審酌：被告明知酒後駕車對一般往來之公眾及駕駛人自
    身皆具有高度危險性，竟仍貪圖自己交通便利，2度心存僥
    倖駕車上路，漠視公權力及往來人車生命、身體、財產安全
    ，對交通安全危害非輕；查獲時測得的吐氣酒精濃度分別為
    每公升0.53、0.54毫克，已超過標準值甚多，且因此不慎撞
    擊其他用路人駕駛之車輛及停放路邊之車輛，幸無人受傷，
    並考量被告坦認犯行之犯後態度，及其自陳為高中畢業、家
    境勉持、從事臨時工，需要照顧母親之家庭經濟生活狀況等
    一切量刑事項，量處如主文所示之刑，並諭知易科罰金之折
    算標準，暨定應執行刑及易科罰金之折算標準。
三、如不服本件判決，得自收受送達之翌日起20日內，表明上訴
    理由，向本院提起上訴狀（須附繕本）。
據上論斷，應依刑事訴訟法第273 條之1 第1 項、第299 條第1 
項前段，判決如主文。
本案經檢察官陳豐勳提起公訴，檢察官林孟賢到庭執行職務。
中　　華　　民　　國　　111 　年　　10　　月　　18 　 日
                        刑事第三庭    法  官  顏紫安
以上正本與原本無異。
如不服本判決應於收受送達後20日內向本院提出上訴書狀，並應
敘述具體理由；其未敘述上訴理由者，應於上訴期間屆滿後20日
內向本院補提理由書（均須按他造當事人之人數附繕本）「切勿
逕送上級法院」。
                                      書記官  劉芳竺
中　　華　　民　　國　　111 　年　　10　　月　　19　　日
附錄本判決論罪科刑法條：
中華民國刑法第185條之3
駕駛動力交通工具而有下列情形之一者，處3年以下有期徒刑，
得併科30萬元以下罰金：
一、吐氣所含酒精濃度達每公升零點二五毫克或血液中酒精濃度
    達百分之零點零五以上。
二、有前款以外之其他情事足認服用酒類或其他相類之物，致不
    能安全駕駛。
三、服用毒品、麻醉藥品或其他相類之物，致不能安全駕駛。
因而致人於死者，處3年以上10年以下有期徒刑，得併科2百萬元
以下罰金；致重傷者，處1年以上7年以下有期徒刑，得併科1百
萬元以下罰金。
曾犯本條或陸海空軍刑法第54條之罪，經有罪判決確定或經緩起
訴處分確定，於十年內再犯第1項之罪因而致人於死者，處無期
徒刑或5年以上有期徒刑，得併科3百萬元以下罰金；致重傷者，
處3年以上10年以下有期徒刑，得併科2百萬元以下罰金。